# Applications

Some _significant_ applications are demonstrated in this chapter.



## 图片瘦身(ggrastr)
ggrastr: Rasterize Layers for 'ggplot2'

作用: 生成栅格图、矢量文字。
生成pdf的时候，图片瘦身效果明显，1.4M 栅格化后只有200k。

```{r, fig.width=4, fig.height=3}
library(ggrastr)
library(ggplot2)

#pdf("my_output/test1.pdf", width=4, height=3)
ggplot(diamonds, aes(carat, price, color=cut))+
  #geom_point(size=0.1)+
  geom_point_rast(size=0.1, raster.dpi = getOption("ggrastr.default.dpi", 300),)+ #图片瘦身：点图不是是矢量，文字是
  theme_classic()+
  guides(color = guide_legend(override.aes = list(size = 3)))
#dev.off()
```





## 为paper配色而生(ggsci包)

包含各种sci-fi主题的调色盘！

scale_color_palname() scale_fill_palname() 就包含了 nature, Lancet, NEJM，JAMA,JCO等顶级杂志的配色风格


```{r, fig.width=7, fig.height=4}
library(ggplot2)
library(dplyr)
library(ggsci)
library(gridExtra)

p1 = ggplot(subset(diamonds, carat >= 2.2), aes(x = table, y = price, colour = cut) )+
  geom_point(alpha = 0.7) +
  geom_smooth(method = "loess", alpha = 0.05, size = 1, span = 1) +
  theme_bw()

p2 = ggplot(subset(diamonds, carat > 2.2 & depth > 55 & depth < 70), aes(x = depth, fill = cut)) +
  geom_histogram(colour = "#00112200", binwidth = 1, position = "dodge") +
  theme_bw()


# NPG配色
p1_npg = p1 + scale_color_npg()
p2_npg = p2 + scale_fill_npg()
grid.arrange(p1_npg, p2_npg, ncol = 2)##grid组图


# 新英格兰医学杂志配色
grid.arrange(p1 + scale_color_nejm(), 
             p2 + scale_fill_nejm(), 
             ncol = 2)
```

```{r}
# 柳叶刀杂志配色 scale_color_lancet(), scale_fill_lancet(), 
# JAMA配色 scale_color_jama(), scale_fill_jama(), 

set.seed(202201)
p1=diamonds  %>% sample_n(1000) %>%
  ggplot()+
  aes(x=cut,y=price,fill=cut) +
  geom_boxplot()+
  theme_classic()

p1+scale_fill_lancet()


# 动画主题
p1+scale_fill_rickandmorty()
```

### 获取颜色16进制值

```{r}
nejm<-pal_nejm("default",alpha = 1)(8)##(9表示呈现多少个颜色)
nejm

library(scales)
scales::show_col(nejm, cex_label = 0.8 )


#scales::show_col( ggsci::rgb_material("red"), cex_label = 0.6  )
#scales::show_col( ggsci::rgb_material("blue"), cex_label = 0.6  )
scales::show_col( ggsci::rgb_material("purple"), cex_label = 0.6  )
```







## 图片布局(grid, gridExtra)

在grid包中，grob是一个可编辑的绘图对象，grob是graphical object两个单词的前两个字符的组合。常用于表示ggplot对象、lattice等高级图形系统创建图形对象。

grid.arrange()函数，不仅能够控制个数已知的图形布局，还能对控制未知个数的图形布局，功能十分强大。

`arrangeGrob()和grid.arrange()函数` 这两个布局函数的区别是：arrangeGrob()返回未绘制的grob，而grid.arrange()函数在当前的设备上绘图图形。


```{r}
library(grid)
library(gridExtra)

library(ggplot2)

# 创建对象
g1=ggplot(mtcars, aes(disp, mpg))+geom_point()+theme_classic();g1
g2=ggplot(iris, aes(Species, Sepal.Length, fill=Species))+
  geom_violin()+theme_classic()+labs(x="")+
  theme( axis.text.x = element_text(angle=60, hjust = 1),
         legend.position = "none");g2

# (1) 两列
grid.arrange(g1, circleGrob(),
             rectGrob(width=0.8, height=0.5), g2, 
             ncol = 2) 


# (2) 控制每行每列的宽高比例
grid.arrange(g1, g2, circleGrob(), rectGrob(width=0.9), ncol=2, nrow=2, widths=c(3,5), heights=c(4,1))


# (3) 绘图对象合并为一个list参数传入
gs=list()
gs[[1]]=g1
gs[[2]]=g2
# gs
grid.arrange(grobs=gs,ncol = 2)


# (4) 使用 rbind.gtable 合并后再画图
gA <- ggplotGrob(g1)
gB <- ggplotGrob(g2)
grid::grid.newpage()
grid::grid.draw(rbind(gA, gB))



```




### 更精细控制布局:使用 layout_matrix=矩阵
```{r, fig.width=3, fig.height=3}
# 共三列，1/3, 2/3
grid.arrange(g1, g2,
             layout_matrix = matrix(c(1, 2, 2), ncol = 3))


# 还可以留空白
grid.arrange(g1, g2,
             layout_matrix = matrix(c(1, NA, NA, NA, 2, 2), 
                                    byrow = TRUE, ncol = 3))
```

```{r, fig.width=4, fig.height=4}
# 更复杂的布局
lay <- rbind(c(1,1,1,2,3),
             c(1,1,1,4,5),
             c(6,7,8,9,9))
grid.arrange(grobs = gs, layout_matrix = lay)
```




### 图中图
```{r, fig.width=3, fig.height=3}
# 把 ggplot2 对象转变为 grob 对象
g2_2=ggplot2::ggplotGrob(g2)
grid.draw(g2_2)

# 通过添加注释(annotate)的方式，向一个图形内部添加一个小图形
#参数解释
# xmin、xmax、ymin、ymax # 添加图形在大图中的四个点的坐标
# grob # 要添加的小图对象
grid.newpage()
g1 +
  annotation_custom(grob = g2_2,
                    xmin = 250, xmax = 450, ymin = 20, ymax = 35)

```



## 拼接图形(gridExtra/ cowplot/ patchwork)

创建带边缘分布的散点图，边缘分布图和中间的主图坐标怎么对齐呢？
- 可以尝试 cowplot 包的 plot_grid 函数的 align 函数实现坐标对齐。
- 或者 patchwork 包的 plot_layout 函数。



```{r}
library(RColorBrewer)

# 模拟数据
set.seed(202201)
df1 <- data.frame(x=c(rnorm(1000, mean=1),rnorm(3000, mean=4.5)),
                  y=c(rnorm(3000, mean=-1.6),rnorm(1000, mean=2.2)) ) 


# 二维分布云图
p1<-ggplot(df1, aes(x, y)) +
   #geom_hex(bins = 40,na.rm=TRUE)+ #填充单元形状设定为六边形
   geom_bin2d (bins=40,na.rm=TRUE) + #填充单元形状设定为正方形
   scale_fill_gradientn(colours=rev(brewer.pal(11,'Spectral')))+
   theme_classic()
p1

# 二维分布密度图
p2<-ggplot(df1, aes(x, y)) +
   stat_density_2d (geom ="raster",aes(fill = ..density..),contour = F)+ #栅格形填充
    # stat_density_2d (geom ="polygon",aes(fill = ..level..),bins=30 )+ #多边形填充
    scale_fill_gradientn(colours= rev(brewer.pal(11,'Spectral')))+
    theme_classic()
p2



# 效果1: 二维分布云图+边缘直方图
#建立空白图形面板
empty<-ggplot()+
  theme(panel.background = element_rect(fill="white", color="white"))

# 绘制顶部直方图
hist_top <- ggplot(df1, aes(x)) +
  geom_histogram(colour="black",fill='#5E4FA2',size=0.25)+
  theme_void()

# 绘制右边的直方图
hist_right <- ggplot(df1, aes(y)) +
  geom_histogram(colour="black",fill='#5E4FA2',size=0.25)+
  theme_void()+
  coord_flip() #旋转坐标轴

#绘制云图
scatter<-ggplot(df1, aes(x, y)) + 
  #stat_density2d(geom ="polygon",aes(fill = ..level..),bins=30 )+
  stat_binhex(bins = 15,na.rm=TRUE,color="black")+#
  scale_fill_gradientn(colours=rev(brewer.pal(11,'Spectral')))+
  theme_minimal()+theme(
    legend.position = "none"
  )
# 最终的组合
grid.newpage()
grid.arrange(hist_top, empty, 
             p1+theme( legend.position = "none"), hist_right, 
             ncol=2, nrow=2, widths=c(4,1), heights=c(1,4))
# grid.arrange(hist_top, empty, scatter, hist_right, ncol=2, nrow=2, widths=c(4,1), heights=c(1,4))

# 或者先返回对象，再画出来
p5=arrangeGrob(hist_top, empty, scatter, hist_right, ncol=2, nrow=2, widths=c(4,1), heights=c(1,4))
p5
grid.draw(p5)





# 效果2: 二维密度云图+边缘密度图
# 绘制顶部直方图
hist_top <- ggplot(df1, aes(x)) +
            geom_density(colour="black",fill='#5E4FA2',size=0.25)+
            theme_void()
# 绘制右边的直方图
hist_right <- ggplot(df1, aes(y)) +
              geom_density(colour="black",fill='#5E4FA2',size=0.25)+
              theme_void()+
              coord_flip()
#绘制云图
scatter<-ggplot(df1, aes(x, y)) + 
         #stat_density2d(geom ="polygon",aes(fill = ..level..),bins=30 )+
         stat_density2d(geom ="raster",aes(fill = ..density..),bins = 15,na.rm=TRUE,contour = F,alpha=1)+#
         scale_fill_gradientn(colours=rev(brewer.pal(11,'Spectral')))+
         theme_minimal()+
         theme(panel.background=element_rect(fill="white",colour="black",size=0.25),
               legend.position = "none" )
# 最终的组合
grid.arrange(hist_top, empty, scatter, hist_right, ncol=2, nrow=2, widths=c(4,1), heights=c(1,4))
```






### cowplot 拼接图
```{r}
library(cowplot)
plot_grid(hist_top, empty, 
          p1+theme( legend.position = "none"), hist_right, 
          ncol = 2, 
          #labels = "XX", hjust = -0.5, vjust = 1,
          align = "hv", # h 和 v 方向都对齐
          #scale = 1,
          rel_widths = c(4, 1), rel_heights = c(1, 4))
```


### patchwork 拼接图
```{r}
library(patchwork)

hist_top + plot_spacer() + # patchwork的函数，自动添加一个空白块
  (p1+theme( legend.position = "none")) + hist_right + 
  plot_layout(
    ncol = 2, 
    nrow = 2, 
    widths = c(4, 1),
    heights = c(1, 4)
  )
```





## ggExtra 画边缘分布
```{r}
# https://www.r-graph-gallery.com/277-marginal-histogram-for-ggplot2
# https://github.com/daattali/ggExtra

p0<-ggplot(df1, aes(x, y)) +
   geom_point(color="slateblue", alpha=0.2, size=0.2)+
   scale_fill_gradientn(colours=rev(brewer.pal(11,'Spectral')))+
   theme_classic()
# p0

library(ggExtra)
ggMarginal( (p0+theme( legend.position = "none")), type="boxplot", fill = "slateblue")

grid.newpage()
ggMarginal( (p0+theme( legend.position = "none")), type="density", fill = "slateblue")

grid.newpage()
ggMarginal( (p0+theme( legend.position = "none")), type="histogram", fill = "slateblue")

grid.newpage()
ggMarginal( (p0+theme( legend.position = "none")), type="histogram", fill = "slateblue", xparams = list(  bins=10))
```




## 相关分析(去掉共线性的变量)
```{r}
# Finding highly correlated variables
library(corrplot)
M=cor(na.omit(mtcars))
corrplot(M, method = "circle", type = "lower",
         tl.srt = 45, tl.col = "black", tl.cex = 0.75)
```







## ComplexHeatmap 画热图 

[官方文档](https://jokergoo.github.io/ComplexHeatmap-reference/book/)


```{r}
# Create test matrix
test = matrix(rnorm(200), 20, 10)
test[1:10, seq(1, 10, 2)] = test[1:10, seq(1, 10, 2)] + 3
test[11:20, seq(2, 10, 2)] = test[11:20, seq(2, 10, 2)] + 2
test[15:20, seq(2, 10, 2)] = test[15:20, seq(2, 10, 2)] + 4
colnames(test) = paste("Sample", 1:10, sep = "")
rownames(test) = paste("Gene", 1:20, sep = "")
test[1:3,1:4]
```


### pheatmap() 过渡函数

ComplexHeatmap::pheatmap() 过渡函数，仅仅是为了方便用户从 pheatmap 包无痛过渡。


```{r, fig.width=5, fig.height=5}
library(ComplexHeatmap)

#v1 basic version
pheatmap( as.matrix(test), border_color = NA, #"#00112200",
          scale = "row",
          main="1")


#v2, add more annotation
# Generate annotations for rows and columns
annotation_col = data.frame(
  CellType = factor(rep(c("CT1", "CT2"), 5)),
  Time = 1:5
)
rownames(annotation_col) = paste("Sample", 1:10, sep = "")
head(annotation_col)

#
annotation_row = data.frame(
  GeneClass = factor(rep(c("Path1", "Path2", "Path3"), c(10, 4, 6)))
)
rownames(annotation_row) = paste("Gene", 1:20, sep = "")
head(annotation_row)

# Specify colors
ann_colors = list(
  Time = c("white", "firebrick"),
  CellType = c(CT1 = "#1B9E77", CT2 = "#D95F02"),
  GeneClass = c(Path1 = "#7570B3", Path2 = "#E7298A", Path3 = "#66A61E")
)

# 除了图例，其他还是很一致的
pheatmap(test, annotation_col = annotation_col, annotation_row = annotation_row,
         border_color = NA,
         annotation_colors = ann_colors)

pheatmap::pheatmap(test, annotation_col = annotation_col, annotation_row = annotation_row,
         border_color = NA,
         annotation_colors = ann_colors)
```



### Heatmap() 主力热图函数

正经功能还是推荐使用 ComplexHeatmap::Heatmap() 函数。

ComplexHeatmap::pheatmap()内部其实使用了Heatmap()函数，因此更多的参数都最终传递给了Heatmap()。
我们可以在pheatmap()中使用一些Heatmap()特有的参数，比如row_split和column_split来对行和列进行切分。



```{r, fig.width=5, fig.height=5}
Heatmap(test) #可见，主函数默认是不带边框的，符合预期


# 自定义颜色，这主要是通过circlize包中的colorRamp2()函数来实现的
library(circlize)
Heatmap(test,
       col = colorRamp2(c(-5,0,5), c("green","white","red")),
       cluster_rows = T,
       cluster_columns = FALSE)


#拼接
#ComplexHeatmap::pheatmap()返回一个Heatmap对象，因此它可以与其他Heatmap/HeatmapAnnotation对象连接。
# 换句话说，你可以使用炫酷的+或者%v%对多个pheatmap水平连接或者垂直连接。
p1=Heatmap(test, name="mat1")
p2=rowAnnotation(foo=anno_barplot(1:nrow(test)))
p3=Heatmap(test, name="mat2",
            col=c("navy", 'white', 'firebrick3'))
grid.newpage()
p1 + p2 + p3

p1+p3


# 水平条注释
va1 = HeatmapAnnotation(
  dist1 = anno_barplot(  #等号左侧的名字能否不显示呢？
    colSums(test), 
    bar_width = 1,
    border = F, #不要边框
    #height = unit(2, "cm"), 
    axis_param = list(at = c(0, 20, 40, 60),
                      labels = c("0", "20", "40", "60")),
    gp = gpar(col="white", fill = 1:10)), 
  show_annotation_name = F)# 不显示这个bar的名字
va2 = HeatmapAnnotation(
  foo = anno_boxplot(test, #默认显示这个bar的名字是等号左侧的名字
                     height = unit(2, "cm"), 
                     border = F, #不要边框
                     gp = gpar(fill = 1:10)))
grid.newpage()
va1  %v% Heatmap(test, name="mat1") %v% va2
#Heatmap(test, name="mat1", height = unit(10, "cm"),  top_annotation = va2)



# 控制顶部的高度
Heatmap(test, name = "base mean", 
    top_annotation = HeatmapAnnotation(summary = anno_boxplot(test, 
                                                              height = unit(1, "cm"),
                                                              gp = gpar(fill = 1:10))),
    height = unit(0.6, "npc"))




# 竖直条注释 rowAnnotation
ha = rowAnnotation(foo = anno_histogram(test, n_breaks = 20, gp = gpar(fill = 1:10)))
ha2 = rowAnnotation(foo2 = anno_boxplot(test))
ha3 = rowAnnotation(foo3 = anno_density(test))
ha3_ = rowAnnotation(foo4 = anno_density(test, 
                                        joyplot_scale = 2,#height of peaks
                                        gp = gpar(fill = 1:20) ))
ha+ha2+ha3+ha3_


# 竖直条注释 2
ha4 = rowAnnotation(foo4 = anno_barplot( rowSums(test>4), 
                                        border = T,
                                        gp = gpar(fill = 1:10, col="#00112200")))
ha5 = rowAnnotation(foo5 = anno_density(test, type = "violin", 
    gp = gpar(fill = 1:10)))

# when too many rows, space maybe small, then use heatmap
ha5_ = rowAnnotation(foo5_ = anno_density(test, type = "heatmap", #width = unit(2, "cm"),
                                          border = T))

ha5_2 = rowAnnotation(foo5_2 = anno_density(test, type = "heatmap", width = unit(2, "cm"), 
    heatmap_colors = c("white", "orange"))) #a better color schema
ha4 + ha5+ha5_+ha5_2
```




### 为条形图加barplot(顶/右)

```{r, fig.width=4, fig.height=5}
# 模仿 https://jokergoo.github.io/ComplexHeatmap-reference/book/more-examples.html 14.2
mat=as.matrix(mtcars)
# top
ha1 = HeatmapAnnotation(
    dist1 = anno_barplot(
        colSums(mat), 
        bar_width = 1, 
        gp = gpar(col = "white", fill = "#FFE200"), 
        border = FALSE,
        axis_param = list(at = c(0, 2000, 4000, 6000, 8000),
            labels = c("0", "2k", "4k", "6k", "10k")),
        height = unit(2, "cm")
    ), show_annotation_name = FALSE)

# right
ha2 = rowAnnotation(
    dist2 = anno_barplot(
        rowSums(mat), 
        bar_width = 1, 
        gp = gpar(col = "white", fill = "#FFE200"), 
        border = FALSE,
        axis_param = list(at = c(0, 300, 600),
            labels = c("0", "0.3", "0.6")),
        width = unit(1.5, "cm")
    ), show_annotation_name = FALSE)
#draw(ha2)

# x axis text 底部坐标文字
x_text = colnames(mat)
#x_text[year_text %% 10 != 0] = ""
ha_column = HeatmapAnnotation(
    year = anno_text(x_text, rot = 60, location = unit(1, "npc"), just = c('right', "top") )
)

# 热图
col_fun = colorRamp2(c(0, 20, 200, 472), c("white", "cornflowerblue", "yellow", "red"))
ht_list = Heatmap(
  mat, name = "XX01", #图例
  col = col_fun,
  cluster_columns = FALSE, show_row_dend = FALSE, 
  rect_gp = gpar(col= "white"), 
  show_column_names = FALSE,
  row_names_side = "left",  #左侧显示文字
  row_names_gp = gpar(fontsize = 8),
  
  column_title = 'Car dataset\nProduced at 2022',
  top_annotation = ha1, #top bar
  bottom_annotation = ha_column, #底部文字
  heatmap_legend_param = list(at = c(0, 150, 300, 450), 
      labels = c("0", "150", "300", "450"))) + ha2 #右侧bar
draw(ht_list, ht_gap = unit(3, "mm"))

# 添加修饰竖线，虚线
decorate_heatmap_body("XX01", {
    i = which(colnames(mat) == "wt")
    x = i/ncol(mat)
    grid.lines(c(x, x), c(0, 1), gp = gpar(lwd = 2, lty = 2))
    grid.text("yy point", x, unit(1, "npc") + unit(5, "mm"))
})
```





### 仅注释特定几个基因

自定义行注释，仅注释特定几个基因 rowAnnotation

-  https://blog.csdn.net/weixin_39942995/article/details/111985755
- https://www.jianshu.com/p/eb8548cf73c4


```{r, fig.width=4, fig.height=4}
gene=c("Gene18", "Gene19", "Gene7","Gene3", "Gene9", "Gene15")
gene_pos=which(rownames(test) %in% gene) #3  7  9 15 18 19

#右侧要注释的基因
row_anno=rowAnnotation(gene=anno_mark(at=gene_pos, #位置
                                      labels=gene, #文字
                                      labels_gp=gpar(fontsize=8, col="red"))) #样式
Heatmap( test,
         heatmap_legend_param = list(title=""), #修改图例标题，该语句或者 name=语句
         show_row_names = F, #不显示右侧注释
         right_annotation = row_anno) #只显示感兴趣基因
```
