# grid 

grid 绘图系统极其灵活、强大，几乎能绘制任何图形，当然代价是很繁琐。
grid 包是 ggplot2 / ComplexHeatmap 等的底层包。

grid 包的创建者 Paul Murrell's Home Page: https://www.stat.auckland.ac.nz/~paul/

- R Graphics Third Edition, by Paul Murrell https://www.stat.auckland.ac.nz/~paul/RG3e/
- grid 包: https://www.stat.auckland.ac.nz/~paul/grid/grid.html



grid 的核心概念有：

- 坐标系统 unit(1, "npc")
- 基本图形 grid.circle() 与 gpar()对象
- 图形对象 Grob 对象 及其排布、放置
- 视口 viewport 及其嵌套、导航



创建新画布 grid.newpage()







## 坐标系统 unit(1, "npc")

所谓坐标系统，主要就是坐标的单位系统。

unit(x, units, data=NULL)

例: 默认的单位 npc 是相对概念，把当前视口的长宽标准化到 0-1。
左下角是(0,0)，右上角是(1,1)。

```{r, fig.width=2, fig.height=2}
library(grid)
grid.text(label = "Let's us begin!") #默认画到中间

grid.text(label = "2nd line", x=unit(0.1, "npc"), y=0.8,
          just="left", #相对于(x,y)点的左边
          rot = -10, #旋转30度(和数学一致，+为逆时针)
          gp=gpar(col="purple", cex=2, face="bold")) #紫色、2倍、黑体 
```


```
坐标系统：描述
native: 位置和大小相对于当前 viewport 的x、y轴的范围
npc: 定义当前 viewport 的左下角(0,0)，右上角(1,1)
snpc: 位置和大小被表示为当前 vewport 的宽度和高度中更小的值的比例
inches: 英寸，(0,0)表示 viewport 的左下角
cm: 厘米
mm: 毫米 
points: 点，每英寸相当于 72.27 个点
bigpts: 大点，每英寸相当于72个大点
picas: 1 pica 相当于12个点
dida: 1157 个 dida 相当于 1238 个点
cicero: 1 cicero 相当于 12 个 dida
scaledpts: 相当于一个点的 65536 分之一
char: 相当于字体大小为单位(由 fontsize 和 cex 确定)
lines: 相当于以线条高度为单位(由 fontsize, cex, lineheight 确定)
strwidth, strheight: 相当于以字符串的宽高为单位(由 fontsize, cex, fontfamily, fontface 确定)
grobwidth, grobheight: 以给定图形对象的宽高位单位。
```










## 基本图形及图形参数 gp=gpar()

绘制图形要指定坐标，指定长宽等参数，而其他参数则由 gp=gpar() 设定。

常用的绘图函数: a1=ls("package:grid");a1[grep("grid.", a1)]

- grid.rect(...)   
- grid.lines(...)  
- grid.polygon(...)
- grid.circle(...)
- grid.text(...)


用gapr对象表示图形参数：

- col: Colour for lines and borders.
- fill: Colour for filling rectangles, polygons, ...
- alpha: Alpha channel for transparency
- lty: Line type
- lwd: Line width
- lex: Multiplier applied to line width
- lineend: Line end style (round, butt, square)
- linejoin: Line join style (round, mitre, bevel)
- linemitre: Line mitre limit (number greater than 1)
- fontsize: The size of text (in points)
- cex: Multiplier applied to fontsize
- fontfamily: The font family
- fontface: The font face (bold, italic, ...)
- lineheight: The height of a line as a multiple of the size of text
- font: Font face (alias for fontface; for backward compatibility)






### 使用 rect.rect() 绘制矩形

```{r, fig.width=2, fig.height=2}
library(grid)
grid.rect() #默认是充满视口(viewport)

# 自定义矩形
grid.rect(
  x=0.5, y=0.8, #设置矩形的位置
  just = "left", #坐标的相对位置
  width=0.4, height=0.2, #宽高
  gp=gpar(col="red", #边框颜色
          lwd=3, # 边框宽度
          fill="#00112200", #填充色 
          lty=2) #边框虚线
)

# 自定义圆
grid.circle(x = 0.5, y = 0.3, r = 0.25,
            gp = gpar(col = "blue", 
                      lty = 3, lwd=2))
```








### 绘制嵌套的圆环，并在顶部添加文字


```{r, fig.width=4, fig.height=4}
library(grid)
suffix <- c("even", "odd")

for (i in 1:8)
  grid.circle( #画图
    name = paste0("circle.", suffix[i %% 2 + 1]), #名字
    r = (9 - i) / 20, #半径
    gp = gpar(
      col = NA, #边框颜色
      fill = grey(i / 10) #填充颜色
      )
  )

# 在顶部添加文字
vp1=viewport(x=0.5, y=0.95, width=0.3, height=0.15)
pushViewport(vp1)
grid.text("Circles and rings", gp=gpar(col="red"))
upViewport()
```








## 图形对象 Grob 对象 及其排布、放置

grob, or gList, or gTree, or gPath.


### Grob 对象

每一个绘图原语都对应一个Grob，grob的命名格式是**Grob，Grob对象是一个可编辑的图形组件，该组件保留图形的所有属性，但不会立即输出图形：

grid.circle() 对应于 circleGrob()，grid.edit() 对应于 editGrob()。

- rectGrob(...)
- linesGrob(...)
- polygonGrob(...)
- circleGrob(...)
- textGrob(..)

要输出Grob表示的图形，可以使用grid.draw()函数绘制图形：
```{r,fig.width=1, fig.height=1}
grid.draw(roundrectGrob(width=0.9, height=0.9)) #一行画一个圆角矩形

circ1 <- circleGrob(r=0.4) 
grid.draw(circ1)
```








### grid.edit / editGrob 与 gPath()


```{r, fig.width=1, fig.height=1}
circ1 <- circleGrob(r=0.4, name="circleX") 
grid.draw(circ1)

# 获取对象
obj1=grid.get("circleX") #就是 Grob的name属性

# 编辑对象，接收 gPath
grid.edit(
  "circleX",
  gp = gpar(
    col = "red",
    fill="orange",
    lwd=3
    )
  )
```

如果传入 grob 对象，则要使用 editGrob() 函数
```{r, fig.width=1, fig.height=1}
circ1 <- circleGrob(r=0.4, name="circleX")
circ2=editGrob(circ1, gp = gpar(col="blue", lwd=7) )
grid.draw(circ2)
```





### grob, editGrob, addGrob, removeGrob, getGrob, setGrob

#### gPath 为 grid.edit()提供参数

```{r, fig.width=2, fig.height=2}
gPath("part1", "part2")

grid.newpage()
pushViewport(plotViewport(c(4, 4, 2, 2)))
grid.rect(name="box2")

grid.edit(gPath("box2"), #obj by gPath
          width=unit(0.5,"npc"),  #宽高可以修改
          gp=gpar(col="red", lwd=5) ) #图形参数也可以修改
```



### 修改默认的x轴刻度颜色
```{r, fig.width=2, fig.height=1}
grid.newpage()
grid.xaxis(name = "xa", vp = viewport(y=0.9, width=.5, height=.5))

w1=grid.get("xa")
grid.ls(w1)

grid.edit("xa", gp = gpar(col="red"))
w1=grid.get("xa")
grid.ls(w1)

# won't work because no ticks (at is NULL)
try(grid.edit(gPath("xa", "ticks"), gp = gpar(col="green")))

grid.edit("xa", at = 1:6/5)

w1=grid.get("xa")
grid.ls(w1)

# Now it should work
try(grid.edit(gPath("xa", "ticks"), gp = gpar(col="green")))
```





### 对象排布 gList, or gTree

gList：包含多个 grobs 的 list; 由于不是 grob 类型，所以不能edit。
gTree：grobs 的树形结构，即一个 grob 中包含其他的 grob

- grob() and gTree() are the basic creators, 
- grobTree() and gList() take several grobs to build a new one.



```{r, fig.width=3, fig.height=3}
library(grid)

grid.newpage()
pushViewport(viewport(y = 0.5, height = 0.5, width = 0.5))
grid.rect()
pushViewport(viewport(y = 0.5, height = 0.5, width = 0.5))
grid.rect(gp=gpar(col='grey', fill="#00112200"))

# 设置坐标轴刻度值位置
grid.xaxis(name="axis1", at=1:4/5)
childNames(grid.get("axis1"))

obj1=grid.get("axis1")
obj1$children
grid.ls(obj1)
# 如果把 xaxis grob 看作为一棵树的根，那么它包含三个子 grob。
# 其中 major 是 lines grob，ticks是segments，labels 为 text grob。
class(obj1$children$major)

# 修改刻度值位置
grid.edit("axis1", at=1:3/4) #指定 gPath

# 修改gp对象
grid.edit( gPath("axis1", "labels"), rot=60, gp=gpar(col="red")) #通过 gPath 指定其子对象，修改：旋转，红色

# 也支持vp对象
grid.edit( gPath("axis1", "labels"), rot=60, gp=gpar(col="red"), 
           vp=viewport(y=1)) #修改位置

```




#### gList() 能包含多个对象，但是不能编辑。

```{r, fig.width=3, fig.height=3}
library(grid)

g1=circleGrob(x=0.5, y=0.7, r=0.3, 
              gp=gpar(col="red", fill="#00112200", lwd=2))
#grid.draw(g1)

g2=rectGrob(x=0.5, y=0.25,
            width = 0.8, height=0.3, gp=gpar(col="blue", fill="blue"))
#grid.draw(g2)

g3=gList(g1, g2)
#grid.newpage()
#grid.draw(g3)


grid.newpage()
pushViewport( viewport( width=0.6, height=0.3, angle=30))
grid.rect( gp=gpar(col="grey", lty=2))
grid.draw(g3)
upViewport()

grid.ls(g3)

# edit failed: can only edit grob. but gList is not a grob, but gTree is.
class(g3)
```




#### gTree 能包含多个 grob 子对象。

```{r, fig.width=3, fig.height=3}
candy <- circleGrob(r = 0.1, x = 0.5, y = 0.6)
stick <- segmentsGrob(x0 = 0.5, x1 = 0.5, y0 = 0, y1 = 0.5)
lollipop <- gTree(children = gList(candy, stick)) #组合两个对象

# 一组内可以一起编辑，都设置成红色
lollipop2=editGrob(lollipop, gp=gpar(col="red", lwd=2))

grid.draw(lollipop)

# 新视口
pushViewport( viewport(x=0.8, width=0.5,height = 0.5))
grid.draw(lollipop2)

# 查看树结构
grid.ls(lollipop2)

class(lollipop) #是 grob 对象
```






### 获取 grob 的宽高(grobWidth/grobHeight)

```{r, fig.width=1.5, fig.height=0.7}
grid.newpage()

#文字
tg <- textGrob("sample text")

#按文字的宽度定义一个矩形
rg <- roundrectGrob(
  width = 1.2*grobWidth(tg), #文字宽度
  height = 1.5*grobHeight(tg),
  r=unit(0.3, "snpc"),
  gp=gpar(fill="#00112200")
)

boxedText <- gTree(
  children = gList(rg, tg)
)

grid.draw(boxedText)


# 修改该组合对象
grid.draw(
  editGrob(
    boxedText, 
    gp=gpar(col="skyblue"), #指定颜色
    vp = viewport(angle=45) #指定vp
    )
  )
```






### 捕获对象 grid.grab()

先构建了一个组合对象，然后绘制该对象。

还可以反着来，先绘制图形对象，然后对它们进行组合。

使用 grid.grab() 函数，可以获取当前画布中所有输出的图形对象，并以 gTree 的形式返回

例如，我们使用 ggplot2 绘制一个直方图，并获取所有图形对象

```{r, fig.width=4, fig.height=3}
library(ggplot2)
ggplot(mpg) + geom_histogram(aes(displ, fill = class), bins = 10, position = "dodge")
histTree <- grid.grab()

# 然后，你可以尝试运行下面的代码
#grid.newpage()
#grid.draw(histTree)

# 也可以使用 grid.grabExpr 来获取表达式的输出图形对象
grid.grabExpr(
  print(
    ggplot(mpg) + 
      geom_histogram(
        aes(displ, fill = class), 
        bins = 10, 
        position = "dodge")
    )
  )
```












### 使用grobX和grobY获得grob对象的坐标

```{r, fig.width=3, fig.height=3}
grid.newpage()
r1 <- rectGrob(0.5, 0.5, width = 0.8, height = 0.8, 
               #just = c("left", "top"), 
               gp=gpar(col="red", lty=2, fill="#00112200"), name="r1")
grid.draw(r1)

# grobX(obj, theta)# 相对于obj的边界，起始点是obj的中心，转theta角度后在x轴的投影坐标
grid.text("0-0", x=grobX(r1, 0), y=grobY(r1, 0))
grid.text("90-0", x=grobX(r1, 90), y=grobY(r1, 0))
grid.text("180-0", x=grobX(r1, 180), y=grobY(r1, 0))
#grid.text("270-0", x=grobX(r1, 270), y=grobY(r1, 0)) #和90-0重叠
#grid.text("360-0", x=grobX(r1, 360), y=grobY(r1, 0)) #和0-0重叠

# grobY(obj, theta) #相对于obj的中心，旋转theta角度后在y轴边界上的投影坐标
grid.text("0-90", x=grobX(r1, 0), y=grobY(r1, 90), gp=gpar(col="red"))
#grid.text("0-180", x=grobX(r1, 0), y=grobY(r1, 180), gp=gpar(col="red")) #和0-0重叠
grid.text("0-270", x=grobX(r1, 0), y=grobY(r1,270), gp=gpar(col="red")) #和0-0重

# 剩下的坐标轴方位
grid.text("90-90", x=grobX(r1, 90), y=grobY(r1, 90), gp=gpar(col="blue")) #顶部
grid.text("270-270", x=grobX(r1, 270), y=grobY(r1, 270), gp=gpar(col="blue")) #底部

# 其余2个对角线
grid.text("180-90", x=grobX(r1, 180), y=grobY(r1, 90), gp=gpar(col="purple")) #左上角
grid.text("180-270", x=grobX(r1, 180), y=grobY(r1, 270), gp=gpar(col="purple")) #左下角


# 加一个点，使用两种坐标系指定位置
grid.points(x=unit(0.5, "npc")/2, 
            y=grobY(r1, 90)/4, 
            pch=19, size=unit(0.04, "npc"), gp=gpar(col="#FF000099"))
# 点下方添加文字描述
grid.text("box1", 
          x=unit(0.5, "npc")/2, 
          y=grobY(r1, 90)/4 - unit(2, "mm"), 
          just = "top", gp=gpar(col="red") )


# 加一个箭头，中心指向矩形的右上角
grid.segments(0.5, 0.5, grobX(r1, 0), grobY(r1, 90), 
              arrow=arrow(angle=15, type="closed"), 
              gp=gpar(fill="orange"))


# 再加一个矩形2
r2 <- rectGrob(0.5, 0.5, width = 0.2, height = 0.2, 
               just = c("left", "top"), 
               gp=gpar(col="blue", fill="#00112200"), name="r2")
grid.draw(r2)

# 在矩形中间添加文字
grid.text("box2", 
          x=grobX(r2, 90), 
          y=grobY(r2, 0), 
          gp=gpar(col="#0000FF99") )

# 箭头指向，中心指向矩形的下边中点
grid.segments(0.5, 0.5, grobX(r2, 90), grobY(r2, -90), 
              arrow=arrow(angle=15, type="closed"), 
              gp=gpar(fill="grey", col="red")) #红边、灰色填充


# 矩形1的左下角，指向矩形2的右下角
grid.segments(grobX(r1, 180), grobY(r1, -90), 
              grobX(r2, 0), grobY(r2, -90), 
              arrow=arrow(angle=5, type="closed"), 
              gp=gpar(fill="purple", col="purple"))

# 矩形2的右边中点，指向矩形1的右下角，大箭头
grid.segments(grobX(r2, 0), grobY(r2, 0), 
              grobX(r1, 0), grobY(r1, -90), 
              arrow=arrow(angle=20, type="closed"), 
              gp=gpar(fill="red", col="grey"))
```














## 视口(viewport)

viewport是grid包的核心对象，简单来说，它就是画布中的一个矩形的绘图区域，直译为视口，通过viewport()函数新建一个viewport对象。

- 视口就是绘图区，每个绘图对象都在某个视口中。
- 当前视口是唯一能绘图、编辑的视口。
- 视口可以嵌套成树状结构，可以选择、删除
- 创建的视口只有推入视口树中才能生效。

有了viewport这个工具，我们就可以很灵活的在图形中画出任意区域分割的子图了。


```
viewport(x = unit(0.5, "npc"), y = unit(0.5, "npc"),
         width = unit(1, "npc"), height = unit(1, "npc"),
         default.units = "npc", just = "centre",
         gp = gpar(), clip = "inherit",
         xscale = c(0, 1), yscale = c(0, 1),
         angle = 0,
         layout = NULL, 
         layout.pos.row = NULL, layout.pos.col = NULL,
         name = NULL)

- x：视口的几何中心点相对页面左下角原点的x坐标轴，默认单位是npc
- y：视口的几何中心点相对页面左下角原点的y坐标轴，默认单位是npc
- width：视口的宽度（x轴方向）
- height：视口的高度（y轴方向）
- default.units：默认单位为npc (Normalised Parent Coordinates)，含义是规范化化的父区域坐标
- just:视口中心的位置，如果是两个值则第一个对水平调整，第二个对纵轴方向调整。
  * 若用字符表达："left","right", "centre","center", "bottom", and "top"。
  * 若用数值表达0表示左对齐，1表示右对齐。默认状态下是所创建的视口的中心。

- gp：gpar对象，用于设置图形参数；
- clip：裁剪区域，有效值是“on”，“inherit”或“off”，指示剪裁到视口范围内，从父视口继承剪裁区域，或者完全关闭剪裁。 为了后向兼容性，逻辑值TRUE对应于“on”，而FALSE对应于“inherit”
- xscale，yscale：两个数值元素的向量，用于表示坐标轴的最小值和最大值。
- angle：把视口逆时针旋转的角度
- layout：布局（grid.layout）对象，用于把视口划分为多个子区域
- layout.pos.row，layout.pos.col：子区域在父布局中的行位置和列位置
- name：此视口的名字，用于搜索和定位
```


### 函数grid.show.viewport()查看创建的视口

height和width是矩形的长和宽，x和y是视口中心点（也就是，矩形的几何中心点）距离x坐标抽和y坐标轴的距离。

```{r, fig.width=3, fig.height=3}
vp1 <- viewport(x = 0.5, y = 0.5, 
                width = 0.5, height = 0.25, 
                angle=30)
grid.show.viewport(vp1)
```






### 视口可以旋转

```{r, fig.width=2, fig.height=2}
grid.newpage()
grid.rect()

# 定义视口
vp1=viewport(
  x=0.5, y=0.4,
  width=0.6, height=0.2,
  angle=30 #逆时针旋转
)
# 把视口推入当前位置，称为当前视口
pushViewport(vp1)
# 在当前视口绘图
grid.rect(gp=gpar(col="red", lty=2))
grid.text("in the vewport", x=0,y=1, just=c("left", "top"))
```




### viewport树

视口支持嵌套成树状结构。
当前视口是唯一可编辑的区域，可以把某个视口设为当前视口。


通过5个函数实现对viewport树的遍历和更新：

- 使用pushViewport()可以将指定的viewport插入到当前viewport的子节点中，同时当前viewport对象移动为刚刚插入的viewport；
- 使用popViewport()可以删除当前viewport，同时当前viewport改为刚刚删除的viewport的父节点。
  * 不建议使用该函数，建议使用 upViewport
- 使用upViewport()当前viewport移动到父节点，父viewport变成活跃viewport，原viewport不会被删除；
- 使用downViewport()当前viewport移动到指定name的子节点；
- 使用seekViewport()在整棵树范围内搜索指定name的viewport，将其设置为当前viewport。
- upViewport(0) 回到根视口


注意：当向树中push一个viewport时，如果树中存在一个级别（level）相同，名字相同的viewport，那么push操作会把该viewport替换掉。


绘制的图形依次嵌套，这说明，每push一次，原活跃viewport都变成父节点，把当前的veiwport作为子viewport。

后续的旋转都是相对于当前视口的旋转。


```{r, fig.width=4, fig.height=4}
grid.newpage()
grid.rect() #第一个视口是默认的
grid.text("viewport root", x=0, y=1, just=c("left", 'top')) #在矩形左上角写字

# 新建视口2，并推入
pushViewport( viewport( width=0.8, height=0.5,  angle=30 ) )
grid.rect(gp=gpar(lty=2, col="red")) #矩形框
grid.text("viewport2", x=0, y=1, just=c("left", 'top')) #在矩形左上角写字

# 继续嵌套视口3
pushViewport( viewport( width=0.8, height=0.5,  angle=30,
              name="vp3")) #视口3有一个名字
grid.rect(gp=gpar(lty=2, col="orange")) #矩形框
grid.text("viewport3", x=0, y=1, just=c("left", 'top')) #在矩形左上角写字

# 继续嵌套视口4
pushViewport( viewport( width=0.9, height=0.7,  angle=30,
              gp=gpar(fill="#00112200") ) ) #视口4填充为透明
grid.rect(gp=gpar(lty=2, col="blue")) #矩形框
grid.text("viewport4", x=0, y=1, just=c("left", 'top')) #在矩形左上角写字

# 返回上一个视口，3
upViewport()
grid.text("viewport3", x=1, y=0, just=c("right", 'bottom'),
          gp=gpar(col="orange")) #在矩形右下角写字

# 返回上一个视口，2
upViewport()
grid.text("viewport2", x=1, y=0, just=c("right", 'bottom'),
          gp=gpar(col="red")) #在矩形右下角写字

# 找到视口名 
seekViewport(name="vp3")
# 在中间添加一个圆
grid.circle(gp=gpar(col="orange", lty=2, fill="#00112200")) #填充为透明
upViewport(0) #回到最顶部


print(current.vpTree())  # 查看当前viewport树结构
```






### 裁剪 viewport: clip 参数

我们可以将图形限制在当前 viewport 之内，如果绘制的图形大小超过了当前 viewport 则不会显示，我们可以使用 clip 参数

该参数接受三个值：

- on：输出的图形必须保持在当前 viewport 内，超出的部分会被裁剪
- inherit：继承上一个 viewport 的 clip 值
- off：不会被裁剪

只有最后一个圆显示出了全部，前面两个圆形只显示在 viewport 内的部分:

```{r, fig.width=4, fig.height=3}
grid.newpage()
# 在画布中心添加一个 viewport，并设置允许剪切
pushViewport(viewport(w=.5, h=.5, clip="on")) #允许裁剪

# 添加矩形框和线条很粗的圆形
grid.rect(
  gp = gpar(fill = "orange")
)
grid.circle(
  r = .7, 
  gp = gpar(
    lwd = 20,
    col = "blue"
  )
)

# 在当前 viewport 中添加一个 viewport，继承方式
pushViewport(viewport(clip="inherit"))
# 添加线条更细一点的圆形
grid.circle(
  r = .7, 
  gp = gpar(
    lwd = 10, 
    col = "purple",
    fill = NA)
)

# 关闭裁剪
pushViewport(viewport(clip="off"))
# 显示整个圆形
grid.circle(
  r=.7,
  gp = gpar(
    fill = NA,
    col = "red"
  )
)
```




### viewport 的3种排列

- vpList：viewport 列表，以平行的方式排列各 viewport
- vpStack：以堆叠的方式排列，俗称套娃，与使用 pushViewport 功能相似
- vpTree：以树的方式排列，一个根节点可以有任意个子节点


```{r, fig.show="hide"}
# step0: 新建3个视口
vp1 <- viewport(name="A")
vp2 <- viewport(name="B")
vp3 <- viewport(name="C")

# 平行排列
pushViewport(vpList(vp1, vp2, vp3))
current.vpTree() #平行关系

# 堆叠方式
grid.newpage()
pushViewport(vpStack(vp1, vp2, vp3))
current.vpTree() #根是ROOT节点，其子节点是A，A的子节点是B，B的子节点是C

# 树形排列
grid.newpage()
pushViewport(vpTree(vp1, vpList(vp2, vp3)))
current.vpTree() #根节点下是A，A的子节点是B和C
```

我们知道，画布中的所有 viewport 是以树的方式存储的，那么我们就可以根据 viewport 的父节点来定位某一个 viewport。





### 视口路径 Viewport paths

可以使用视口路径来选择某个视口，适合选择不同级别的同名视口。

```{r, fig.show="hide"}
grid.newpage()
pushViewport(viewport(name = "A"))
pushViewport(viewport(name = "B"))
pushViewport(viewport(name = "A"))

seekViewport("A")
current.vpTree(FALSE)

# 通过 vpPath() 函数选择B下面的A
seekViewport(vpPath("B", "A"))
current.vpTree(FALSE)

# 所谓的 vp 路径，就是::连起来的 viewport 名字
vpPath("A", "B")
# seekViewport(vpPath("A", "B")) 等价于seekViewport("A::B")
```


例如，我们想查找名称 C 的 viewport，其父节点为 B，再上层父节点为 A，则可以使用 vpPath 函数来构造检索路径，同时也可以消除同名 viewport 的干扰。

```{r, fig.show="hide"}
vpPath("A", "B", "C")
```





### 将 viewport 作为图形原语的参数

每个原语函数都有一个 vp 参数

例如，在一个 viewport 中绘制文本
```{r, fig.width=3, fig.height=1}
vp1 <- viewport(height=0.5, name="vp_1")
pushViewport(vp1)

grid.text("text in a vp")
popViewport()
```

也可以下面的代码代替，将文本绘制到指定的 viewport 中
```{r, fig.width=3, fig.height=1}
grid.text("text in a vp2", vp=vp1)
#grid.text("text in a vp3", vp=vpPath("vp_1")) #使用视图路径时，使用vp的name属性
```




### viewport 的图形参数

viewport 也有一个 gp 参数，用来设置图形属性，设置的值将会作为 viewport 中所有的图形对象的默认值。

```{r, fig.width=3, fig.height=1}
grid.newpage()

pushViewport(
  viewport(
    gp = gpar(fill="grey")
    )
  )

grid.rect(
  x = 0.33, 
  height = 0.7, 
  width = 0.2 #默认是grey
  )
grid.rect(
  x = 0.66, 
  height = 0.7, 
  width = 0.2,
  gp = gpar(fill="black") #指定了，覆盖默认值
  )

popViewport()
```















## 行列布局 layout

viewport 的 layout 参数可以用来设置布局，将 viewport 区域分割成不同的行和列，行之间可以有不同的高度，列之间可以有不同的宽度。
布局是矩形的子分区，也就是说，布局（layout）把一个矩形区域细分为更小的分区。

grid 布局使用 grid.layout() 函数来构造，例如


```
grid.layout(nrow = 1, ncol = 1,
    widths = unit(rep_len(1, ncol), "null"), 
    heights = unit(rep_len(1, nrow), "null"),
    default.units = "null", 
    respect = FALSE, just="centre")

参数注释：
nrow,ncol：布局分为多少个行和列，每一个行和列构成的单元叫做分区（subdivision）
widths，heights：每一个分区的宽和高
default.units：默认单位
respect：逻辑值，如果为true，指定行高度和列宽度都遵守。
just：指定对齐方式，有效的值是："left", "right", "centre", "center", "bottom", 和 "top".


vplay=grid.layout(
  nrow = 3, 
  ncol = 3
)
# 推入当前视图树
pushViewport(viewport(layout=vplay))

# 可以使用 layout.pos.col 和 layout.pos.row 参数来指定 viewport 放置的位置
pushViewport(
  viewport(
    layout.pos.col = 2,  # 这个值也可以是向量，比如 1:3
    name = "col2")
  )
grid.rect(
  gp = gpar(
    lwd = 10,
    col = "black",
    fill = NA
  ))
```



### grid.show.layout(layout) 查看布局

把top.vp视口分割为3X3的分区，使用函数grid.show.layout()查看布局，创建的布局如下图所示：

```{r, fig.width=5, fig.height=3}
layout <- grid.layout(nrow=3, ncol=3,
                   widths=unit(c(5, 1, 2), c("lines", "null", "lines")),
                   heights=unit(c(5, 1, 4), c("lines", "null", "lines")))

top.vp <-viewport(layout=layout, name="top") # viewport 的 layout参数

grid.show.layout(layout)
```




创建一系列的viewport，占用布局的各个分区，由于没有push任何viewport，因此画布中没有绘制任何图形。

为每个视口命名时，使用统一的格式：margin+数值，如下代码所示：

```{r, fig.width=4, fig.height=4}
margin1 <- viewport(layout.pos.col = 2, layout.pos.row = 3, name = "margin1") #(3,2)
margin2 <- viewport(layout.pos.col = 1, layout.pos.row = 2, name = "margin2") #(2,1)
margin3 <- viewport(layout.pos.col = 2, layout.pos.row = 1, name = "margin3") #(1,2)
margin4 <- viewport(layout.pos.col = 3, layout.pos.row = 2, name = "margin4") #(2,3)

plot <- viewport(layout.pos.col = 2, layout.pos.row = 2, name = "plot")       #(2,2)
# R用数字来表示位置，数值代表的含义是：1=Buttom，2=Left，3=Top，4=Right，视口被布局分割的分区如下图


splot = vpTree(top.vp, vpList(margin1, margin2, margin3, margin4, plot))
grid.newpage()
pushViewport(splot)
# 1bottom
seekViewport("margin1")
grid.rect(gp=gpar(col="grey", lwd=2))
grid.text("margin1", x=0,y=1,just=c('left','top'), gp=gpar(col="grey"))
# 2left
seekViewport("margin2")
grid.rect(gp=gpar(col="grey", lwd=2))
grid.text("margin2", x=0,y=1,just=c('left','top'), gp=gpar(col="grey"))
# 3top
seekViewport("margin3")
grid.rect(gp=gpar(col="grey", lwd=2))
grid.text("margin3", x=0,y=1,just=c('left','top'), gp=gpar(col="grey"))
# 4right
seekViewport("margin4")
grid.rect(gp=gpar(col="grey", lwd=2))
grid.text("mg4", x=0,y=1,just=c('left','top'), gp=gpar(col="grey"))
# 5 mid
seekViewport("plot")
grid.rect(gp=gpar(col="black", lwd=2))
grid.xaxis()
grid.yaxis()
grid.text("plot", x=0,y=1,just=c('left','top'), gp=gpar(col="grey"))
```





### 拼装散点图


```{r, fig.width=4, fig.height=4}
library(grid)

layout <- grid.layout(nrow=3, ncol=3,
                      widths=unit(c(5, 1, 2), c("lines", "null", "lines")),
                      heights=unit(c(5, 1, 4), c("lines", "null", "lines")))
#grid.show.layout(layout)

top.vp <-viewport(layout=layout,name="top")
#grid.show.viewport(top.vp)

set.seed(202201)
x <- runif(10)
y <- runif(10)
xscale <- extendrange(x) #grDevices 包基础函数 坐标轴量变留一小段空白
yscale <- extendrange(y)

margin1 <- viewport(layout.pos.col = 2, layout.pos.row = 3, name = "margin1")
margin2 <- viewport(layout.pos.col = 1, layout.pos.row = 2, name = "margin2")
margin3 <- viewport(layout.pos.col = 2, layout.pos.row = 1, name = "margin3")
margin4 <- viewport(layout.pos.col = 3, layout.pos.row = 2, name = "margin4")
plot <- viewport(layout.pos.col = 2, layout.pos.row = 2, name = "plot",xscale = xscale, yscale = yscale)

splot <- vpTree(top.vp, vpList(margin1, margin2, margin3, margin4, plot))
#grid.show.viewport(splot)

pushViewport(splot)

seekViewport("plot")
grid.xaxis()
grid.yaxis()
grid.rect()
grid.points(x, y,pch=20)

seekViewport("margin1")
grid.text("Random X", y = unit(1, "lines"))

seekViewport("margin2")
grid.text("Random Y", x = unit(1, "lines"), rot = 90)
```






### print.ggplot(g1, vp=) 拼合 ggplot2 图形

方法1: 使用行列布局

print.ggplot()函数。这个函数有一个选项vp，可以指定这个图形要绘制的viewport的位置。


```{r, fig.width=4, fig.height=4}
# step1，创建多个图形
library(grid)
library(ggplot2)
# prepare ggplot charts
p.hist.len <- ggplot(iris) + geom_histogram(aes(x=Sepal.Length))+theme_classic()
p.hist.wid <- ggplot(iris) + geom_histogram(aes(x=Sepal.Width)) + coord_flip()+theme_classic()
p.scatter <- ggplot(iris) + geom_point(aes(x=Sepal.Length, y=Sepal.Width))+theme_classic()

# step2，创建布局，分割视口，并push当前视口
grid.newpage()
pushViewport(viewport(layout = grid.layout(3, 3)))

# step3，把图形输出到布局的不同区域中
print(p.scatter, vp=viewport(layout.pos.row=2:3, layout.pos.col=1:2))
print(p.hist.len, vp=viewport(layout.pos.row=1, layout.pos.col=1:2))
print(p.hist.wid, vp=viewport(layout.pos.row=2:3, layout.pos.col=3))
```


方法2: 使用视口不同方法

使用print(, newpage=F)函数。

```{r, fig.width=4, fig.height=4}
# top left panel
grid.newpage()
vp.len <- viewport(x=0, y=0.66, width=0.66, height=0.34, just=c("left", "bottom"))
pushViewport(vp.len)
print(p.hist.len, newpage=F)
upViewport() # 返回父节点

# bottom right panel
vp.wid <- viewport(x=0.66, y=0, width=0.34, height=0.66, just=c("left", "bottom"))
pushViewport(vp.wid)
print(p.hist.wid, newpage=F)
upViewport()

# bottom left panel
vp.scatter <- viewport(x=0, y=0, width=0.66, height=0.66, just=c("left", "bottom"))
pushViewport(vp.scatter)
print(p.scatter, newpage=F)
upViewport()
```






### grid 布局也可以嵌套 //todo











## grid 的渐变色

```{r, fig.width=5, fig.height=0.5}
# 一共wid，居中对齐，共n份，有2个0.5是在外面的，每份长度 wid/(n-1)
grid.newpage()
wid=0.5
n=20 #n越大，渐变色条越细腻
grid.rect(x = unit(seq(0.1, 0.1+wid, length=n), "npc"), #unit(0.5, "npc"),
          y = 0.5,
          width = unit(wid/(n-1), "npc"), height = 0.5,
          just = "center",
          gp = gpar(col = NA, fill =colorRampPalette(c("red", "yellow", "blue"))(n) ) )
grid.lines(x=c(0.1, 0.1), gp=gpar(lty=2))
grid.lines(x=c(0.6, 0.6), gp=gpar(lty=2))
```





## 带水平连线的百分比barplot

灵感来自 [gridHandout.pdf](https://www.stat.auckland.ac.nz/~paul/useR2011-grid/gridHandout.pdf) 第100/114 页。

- 还有一个 [网页版](http://www.bioinformatics.com.cn/plot_basic_vertical_stackbar_with_links_and_fill_plot_038)
- 一个 [office版](https://zhuanlan.zhihu.com/p/25652101)


```{r, fig.width=2, fig.height=2}
library(grid)

# 计算百分比
prop <- function(x) {
  x/sum(x)
}

# 计算累积百分比
cprop <- function(x) {
  prop <- x/sum(x)
  cumsum(prop)
}

# A connector() function that draws line segments.
connector <- function(x1, x2,
                      gp=gpar(),
                      name=NULL,alpha=0.5,fill=rainbow(length(x1))) {
  cp1 <- cprop(x1)
  cp2 <- cprop(x2)
  # barplot之间的连接部分的填充，依赖 fill 和 alpha 参数
  grid.polygon(
    x=c(0, 1, 1,0),
    y=c(0, 0, cp2[1], cp1[1]),

    gp=gpar(fill=fill[1], alpha=alpha,lwd=0))

  for(i in 1:(length(cp1)-1) ){
    grid.polygon(
      x=c(0, 1, 1,0),
      y=c(cp1[i], cp2[i], cp2[i+1], cp1[i+1]),

      gp=gpar(fill=fill[i+1], alpha=alpha,lwd=0))
  }
  # barplot之间的连接部分的描边，依赖 gp 参数
  grid.segments(0, cp1, 1, cp2,gp=gp, name=name)
}

# test
grid.newpage()
connector(1:10, 10:1,
          gp=gpar(col=grey(1:10/11), lwd=3),
          name="connectorDemo")
# test 2
grid.newpage()
cols=sample(rainbow(10), 10); cols
grid.newpage()
connector(1:10, 10:1,
          fill=cols,
          gp=gpar(col= cols, lwd=1),
          name="connectorDemo", alpha=0.5)




# A spine() function that draws rectangles.
spine <- function(x,
                  gp=gpar(),
                  name=NULL) {
  px <- prop(x)
  cpx <- cprop(x)
  grid.rect(y=cpx, height=px, just="top",
            gp=gp, name=name)
}
# test
spine(1:10,
      #gp=gpar(fill=grey(1:10/11)),
      gp=gpar(fill=cols, col=cols),
      name="spineDemo")

#cp1 <- cprop(y1)
#cp2 <- cprop(y2)



############
# 主图
cplot <- function(df, gp=gpar(), name="cplot", fill=NULL, alpha=0.5) {
  # barplot 之间的连接: 区域+描边
  for (i in 1:length(df)) {
    if (i > 1) {
      conName <- paste(name, "con", i, sep="-")
      pushViewport(viewport(x=unit(i - 0.5, "native"),
                            width=unit(0.5, "native"),
                            name=conName))
      connector(df[[i - 1]], df[[i]], gp=gp, name=conName, fill=fill,alpha=alpha)
      upViewport()
    }
  }
  # put barplot on top
  for (i in 1:length(df)) {
    spineName <- paste(name, "spine", i, sep="-")
    pushViewport(viewport(x=unit(i, "native"),
                          width=unit(0.5, "native"),
                          name=spineName))
    spine(df[[i]], gp=gp, name=spineName)
    upViewport()
  }
}
```



例子1: 大麦产量数据(产量，变量)
```{r, fig.width=4, fig.height=3}
library(lattice)
#View(barley) #大麦产量数据: 产量，变量，年份，地点
barley1931 <- subset(barley, year == 1931)
#dim(barley1931)
#head(barley1931)
barley1931$variety <- reorder(barley1931$variety,
                                barley1931$yield,
                                FUN=function(x) {
                                  prop(x)[1]
                                })
barley1931 <- barley1931[order(barley1931$variety), ]


##########################
# begin paint
##########################
cols=rev(c("#F17B21", "#339838", "#8A564B", "#B5B531", "#AEC3E2", "#1FB1C6"))

# 新画布
grid.newpage()
# 定位
pushViewport(plotViewport(c(5, 4, 2, 2),
                            xscale=c(0, 11),
                            yscale=0:1),
               viewport(clip=TRUE,
                        xscale=c(0, 11),
                        yscale=0:1))
df <- as.data.frame(split(barley1931$yield,
                            barley1931$variety))
# 主图：柱状图
cplot(df, gp=gpar(col=cols, fill=cols, lwd=1), fill=cols, alpha=0.5)
# 返回上一层
upViewport()

# 坐标轴x
grid.text(colnames(df),
            x=unit(1:10, "native"),
            y=unit(-0.5 ,"lines"),
            rot=45, just="right")
# 坐标轴y
grid.yaxis()

# 边框
grid.rect( gp=gpar(fill="#00112200"))

# 回到起点
upViewport()

# 查看图形结构
#grid.ls(viewports=TRUE, fullNames=TRUE)
```




继续画分面的图，2列

```{r, fig.width=6, fig.height=6}

##########################
# 分面图
##########################
barley$variety <- factor(barley$variety,
                         levels=levels(barley1931$variety))
panel.cplot <- function(x, y, groups, subscripts, ...) {
  cplot(as.data.frame(split(y, x)),
        gp=gpar(col=cols, fill=cols), fill=cols, alpha=0.3)
}
print(
  xyplot(yield ~ variety | year, barley,
         groups=site, layout=c(2, 1),
         scales=list(x=list(rot=40), y=list(limits=0:1)),
         panel=panel.cplot)
)
```






## 拆解 ggplot2 对象


grid.force() 后 可以使用  grid.ls() 查看ggplot2对象的是怎么由 grid 对象堆积的。

You can use the `ggplotGrob` function from the ggplot2 package to explicitly make a `ggplot grob` from a `ggplot object`.



```{r, fig.width=4.5, fig.height=2}
library(ggplot2)
g_plot=ggplot(mtcars, aes(mpg, disp, color=factor(carb) ))+
  geom_point()+
  facet_grid(~gear)+
  theme_bw()+
  scale_color_manual(name="Carb", values = 2:7)
g_plot
grid.force()
grid.ls()
```







## 扩展

- [gridBase](https://github.com/cran/gridBase):  — Integration of base and grid graphics
- [gridGraphics](https://github.com/cran/gridGraphics) — Redraw Base Graphics Using 'grid' Graphics.
- [gridBezier](https://github.com/cran/gridBezier) — Bezier Curves in 'grid'. 
- [gridExtra](https://cran.r-project.org/web/packages/gridExtra/index.html) Miscellaneous Functions for "Grid" Graphics

- [forestplot](https://github.com/gforge/forestplot)
- [gridtext](https://github.com/wilkelab/gridtext), [html](https://wilkelab.org/gridtext/), [more](https://wilkelab.org/software)
- [游戏框架](https://github.com/bsspirit/gridgame)
- [gridpattern](https://github.com/cran/gridpattern)  — 'grid' Pattern Grobs. 

- https://github.com/cran/gridGraphviz/blob/master/R/graph.R
- https://github.com/yjunechoe/gridAnnotate/blob/master/R/qdraw.R
- https://github.com/atofigh/gridheat/tree/master/R



## ref

- https://mp.weixin.qq.com/mp/appmsgalbum?__biz=MzkxMjE4NDc2Mw==&action=getalbum&album_id=1804600017806999555&scene=173
- https://www.cnblogs.com/ljhdo/p/4874785.html
- https://stat.ethz.ch/R-manual/R-patched/library/grid/doc/viewports.pdf
- https://stat.ethz.ch/R-manual/R-patched/library/grid/html/00Index.html
- https://bookdown.org/rdpeng/RProgDA/
- just 参数 https://www.cnblogs.com/ywliao/archive/2018/08/30/9562180.html
