--- 
title: "R 语言最佳实践 (R Best Practice)"
author: "biomooc.com | version: 0.0.0-5"
date: "`r Sys.time()`"
site: bookdown::bookdown_site
output: bookdown::gitbook
documentclass: book
bibliography: [book.bib, packages.bib]
biblio-style: apalike
link-citations: yes
github-repo: dawneve/R_best_practice
description: "This is a minimal example of using the bookdown package to write a book. The output format for this example is bookdown::gitbook."
---


```{r setup, include=FALSE}
# settings
# knitr::opts_chunk$set(echo = TRUE)

knitr::opts_chunk$set(fig.width=3, fig.height=2.8, 
                      echo=T, warning=T, message=FALSE)
```


# 前言 preface

本书目标：总结R语言的最佳实践，特别是可视化方面，并付诸行动，持续提升技能、习惯和思维方式。

- 覆盖范围，文件摆放
- 编码习惯，代码结构
- 函数命名，函数结构，变量命名
- 并行执行



养成良好的编程习惯重在日常。
一个好的程序应该具备可读性与可理解性。

下面是应该养成的好习惯：

-	采用结构化、模块化编程
-	增加注释
-	使用意义明确的名字给变量命名
-	行前自动缩进



## 帮助 help

本文定位是中高级用户，熟手。
对于还没入门的，请参考入门读物 [准备工作](https://shixiangwang.github.io/geek-r-tutorial/prepare.html)，阅读前两个章节。



- https://www.biomooc.com/
- 生物信息与R语言 QQ 群: 187923577
- 设置国内镜像来下载包 options(repos=structure(c(CRAN="https://mirrors.tuna.tsinghua.edu.cn/CRAN/")))
- 免费电子书 [bookdown.org](https://bookdown.org/yihui/bookdown/usage.html)
  * https://r-graphics.org/
  * https://r4ds.had.co.nz/
  * https://rafalab.github.io/dsbook/
  * https://www.tidytextmining.com/
  * https://otexts.com/fpp2/



### R包版本信息 version
```{r}
sessionInfo()
```









### How to Build and publish?

- push master with code;
- push gh-pages with html and figs.


```
dir: /home/wangjl/data/rmarkdown_demo/bookdown-demo-main/

1. 修改好后，增加版本号 index.Rmd 和 changeLog.txt 中一致
2. > build
3. push
$ git add .
$ git commit -m 'xxx'
$ git push origin master

3. $ mv docs docs2
```


```
1. $ git checkout gh-pages
2. replace docs/
$ rm -rf docs
$ mv docs2 docs

$ git add docs/
$ git commit -m '20220118'
$ git push origin gh-pages

$ git checkout master
> build # again
```

